臺灣士林地方法院民事判決　九十一年度簡上字第九九號
　　上　訴　人　甲○
　　訴訟代理人　乙○○
　　法定代理人　丙○○
　　訴訟代理人　丁○○
右當事人間清償借款事件，上訴人對於中華民國九十一年四月二十四日本院士林簡易
庭九十一年度士簡字第三四八號第一審判決提起上訴，本院判決如左：
    主  文
上訴駁回。
第二審訴訟費用由被上訴人負擔。
    事  實
甲、上訴人方面：
  一、聲明：
  （一）、原判決廢棄。
  （二）、被上訴人在第一審之訴駁回。
  二、陳述：除與原審宣示判決筆錄所載者相同茲予引用外，補稱：
  （一）、上訴人因支付子女醫藥費，無力清償貸款利息，被上訴人之原經辦人員亦
          表同情，暫未催繳利息，惟該經辦人員他調後，被上訴人之接辦人員將案
          子移送總行，要上訴人一次還清本息，不近人情。
  （二）、上訴人確有積欠原審宣示判決筆錄主文所載借款金額，希望被上訴人讓上
          訴人分期償還。
  三、證據：援用原審之立證方法，並提出上訴人存摺影本一紙。
乙、被上訴人方面：
  一、聲明：駁回上訴。
  二、陳述：除與原審宣示判決筆錄所載者相同茲予引用外，補稱：
  （一）、被上訴人不同意上訴人分期清償。
  （二）、上訴人已成年，乙○○非上訴人之法定代理人，自不得以法定代理人之資
          格為上訴人提起上訴。
  三、證據：援用原審之立證方法。
    理  由
一、本件被上訴人起訴主張：上訴人於民國（下同）八十七年五月二十七日向被上訴
    人借款新台幣（下同）六十萬元，約定於九十二年五月二十七日清償，利息按年
    息百分之十一點八八計付，遲延履行時，除按上開利率計息外，逾期在六個月以
    內部分，按上開利率百分之十，逾六個月以上者，按上開利率百分之二十加付違
    約金。詎上訴人僅繳息至八十八年十二月二十七日，屢經被上訴人催討，上訴人
    均置之不理，借款視為全部到期，爰訴請上訴人給付被上訴人借款二十六萬零四
    百十三元，及自八十九年四月二十九日起至清償日止，按年息百分之十一點八八
    計算之利息，暨自八十九年五月二十九日起至清償日止，其逾期在六個月以內部
    分，按上開利率百分之十，其逾期在六個月以上部分，按上開利率百分之二十加
    計之違約金。上訴人則以：上訴人因支付子女醫藥費，無力清償貸款利息，被上
    訴人之原經辦人員亦表同情，暫未催繳利息，惟該經辦人員他調後，被上訴人接
    辦人員將案子移送總行，要上訴人一次還清本息，不近人情。上訴人確有積欠原
    審宣示判決筆錄所載借款金額，希望被上訴人讓上訴人分期償還等語置辯。
二、被上訴人主張上訴人積欠原審宣示判決筆錄主文所載借款金額未清償之事實，為
    上訴人所自認，並有被上訴人提出之借據影本乙紙在卷可稽，自屬真實。
三、按「債務人無為一部清償之權利。但法院得斟酌債務人之境況，許其於無甚害於
    債權人利益之相當期限內，分期給付，或緩期清償。」，民法第三百十八條第一
    項定有明文。兩造原即約定六十萬元借款自八十七年五月二十七日起，以每一個
    月為一期，共分六十期，按月於當月二十七日平均攤還本息。上訴人本享有分期
    給付之利益，惟僅攤還本息至八十八年十二月二十七日，始被視為全部到期。且
    上訴人自第十九期（即八十九年一月二十七日）起迄未均償還被上訴人任何本息
    。上訴人自甘拋棄分期給付之利益，事後亦無還款誠意，自難再許其分期清償。
四、上訴人之訴訟代理人乙○○有為上訴人提起上訴之權限，有原審委任書在卷可按
    。又乙○○為上訴人提起上訴時雖將上訴狀上之「訴訟代理人」誤繕為「法定代
    理人」，惟其真意乃係基於訴訟代理人之資格為上訴人提起上訴等情，業據乙○
    ○陳述明確，並已補正合法之二審委任狀，上訴人本件上訴應屬合法，併予敘明
    。
五、從而，被上訴人訴請上訴人給付借款二十六萬零四百十三元，及自八十九年四月
    二十九日起至清償日止，按年息百分之十一點八八計算之利息，暨自八十九年五
    月二十九日起至清償日止，其逾期在六個月以內部分，按上開利率百分之十，其
    逾期在六個月以上部分，按上開利率百分之二十加計之違約金，洵屬有理，應予
    准許。原審命上訴人如數給付，於法並無違誤，上訴意旨指摘原判決不當，求予
    廢棄改判，為無理由，應予駁回。
六、據上論結，本件上訴為無理由，依民事訴訟法第四百三十六條之一第三項、第四
    百四十九條第一項、第七十八條判決如主文。
中　　　華　　　民　　　國　　九十一　　年　　　八　　　月　　十四　　　日
                            臺灣士林地方法院民事第二庭
~B審判長法官　俞慧君
~B法　　　官　洪舜帆
~B法　　　官　楊智勝
右為正本係照原本作成。
本判決不得上訴。
中　　　華　　　民　　　國　　九十一　　年　　　八　　　月　　十五　　　日
~B法院書記官　陳香君
